臺灣士林地方法院民事判決　　　　　　　　99年度親字第87號
原　　　告　陳慧珊
被　　　告　陳苡霏
兼法定代理
人　　　　　洪斌凱
上列當事人間否認子女事件，經臺灣臺北地方法院以99年度親字
第65號裁定移送前來，本院於民國100 年3 月2 日言詞辯論終結
，判決如下：
    主  文
確認被告陳苡霏非原告自被告洪斌凱受胎所生之婚生女。
訴訟費用由原告負擔。
    事實及理由
一、原告起訴主張：原告陳慧珊於民國95年9 月2 日與被告洪斌
    凱結婚，嗣於98年3 月3 日與被告洪斌凱離婚，嗣於98年9
    月23日產下被告陳苡霏，雖原告之受胎期間，係在原告與被
    告洪斌凱婚姻關係存續中，惟原告懷孕時早已與被告洪斌凱
    分居，被告陳苡霏並非原告自被告洪斌凱受胎所生之女，被
    告陳苡霏實係原告與訴外人吳海銘所生，為此爰依民法第10
    63條提起否認子女之訴，並聲明：(1)確認被告陳苡霏非原告
    自被告洪斌凱受胎所生之婚生女；(2)訴訟費用由被告負擔。
二、被告洪斌凱則認諾原告之訴。
三、按關於認諾及訴訟上自認或不爭執事實之效力，於第589 條
    否認子女之訴，不適用之，民事訴訟法第594 條定有明文。
    經查，本件被告洪斌凱雖認諾原告之訴，然揆諸上開規定，
    仍不發生認諾之效力，本院仍應調查其他事證以查明是否與
    事實相符，合先敘明。
四、原告主張其與被告洪斌凱已於98年3 月3 日離婚，原告於98
    年9 月23日產下被告陳苡霏，惟被告陳苡霏非原告自被告洪
    斌凱受胎所生，而係與訴外人吳海銘所生等事實，業據原告
    提出戶籍謄本、仁慈醫事檢驗所親子鑑定報告等件為證，且
    為被告所不爭。而根據上開仁慈醫事檢驗所對被告陳苡霏及
    訴外人吳海銘進行親子血緣鑑定結果略以：「結論：根據本
    次試驗結果D8S1179 、D21S11、D7S820、CSF1PO 、D3S1358
    、TH01、D13S317 、D16S539 、D2S1338 、D19S433 、vWA
    、TPOX、D18S51、D5S818、FGA 等DNA 基因位點之分析結果
    與判定原則，不能排除吳海銘及陳苡霏之親子關係。親子關
    係機率值（PP）＝99.99902％」，可見被告陳苡霏係原告自
    訴外人吳海銘受胎所生，則被告陳苡霏自非原告自被告洪斌
    凱受胎所生，堪信原告主張為真實。
五、按從子女出生日回溯第181 日起至第302 日止，為受胎期間
    。妻之受胎，係在婚姻關係存續中者，推定其所生子女為婚
    生子女。前項否認之訴，夫妻之一方自知悉該子女非為婚生
    子女之時起2 年內為之。民法第1062條第1 項、第1063條第
    1 、第3 項分別定有明文。查本件原告於95年9 月2 日與被
    告洪斌凱結婚，嗣於98年3 月3 日與被告洪斌凱離婚，並於
    98年9 月23日產下被告陳苡霏，則被告陳苡霏依法仍應推定
    為被告洪斌凱之婚生女，但被告陳苡霏確非原告自被告洪斌
    凱受胎所生，而係自訴外人吳海銘受胎所生之事實，已如前
    述，依照上開規定，原告於99年5 月19日提起本訴，顯未逾
    越2 年之法定除斥期間。從而，原告訴請確認被告陳苡霏非
    原告自被告洪斌凱受胎所生之女，於法洵屬有據，應予准許
    。
六、據上論結，依民事訴訟法第85條第1 項前段、第81條第2 款
    ，判決如主文。
中    華    民    國    100   年    3     月    16    日
                  家事庭  法  官  李昆霖
以上正本證明與原本無異。
如對本判決上訴，應於判決送達後20日之不變期間內，向本院提
出上訴狀。
中    華    民    國   100    年    3     月    16    日
                          書記官  陳雪麗